# 购买装修资产的账务处理

提问人：那片天空 0502 时间：2022-09-01 11:54:26
我公司租赁一处厂房并装修后，现公司打算将资产（设备+装修资产）出售给关联方企业，装修资产的出售怎么处理，发票开具名义，以及关联方如何就装修资产入账？

回答人：chenyiwei
装修资产的处置在会计上体现为长期待摊费用的终止确认，其转让价款与账面价值之间的差额确认为资产处置损益。
对于受让方而言，应关注受让的租赁权（使用权资产）、设备和装修是否构成“业务”。如果是，则按同一控制下的企业合并处理，各项资产按照其在本企业的原账面价值入账，受让价款与净资产账面价值之间的差额调整资本公积；反之，则按资产购买处理，将购买价款按照所购入各项资产的相对公允价值比例分摊到各单项资产。